---
title: "R for OLS"
author: "姓名"
date: "3/6/2019"
output: 
  html_document: 
    toc: true
    toc_depth: 3
    number_sections: true
    toc_float:
      collapsed: true
      smooth_scroll: false
    code_folding: hide
---

```{r setup, include=FALSE}
knitr::opts_chunk$set(echo = TRUE, message = F)
```

```{r}
x<-3
```

```{r my first code}
a<-2+x
```

# 參考資料

  * [dplyr minicourse, 陳柏銘](https://bookdown.org/PoMingChen/Dplyr_minicourse/)
  
  * R magrittr 套件：在 R 中使用管線（Pipe）處理資料流 - G. T. Wang. (2016). G. T. Wang. Retrieved 5 March 2019, from https://blog.gtwang.org/r/r-pipes-magrittr-package/

a+2會等於 `r a+2`.#頓號r頓號→可在文字間穿插程式

# setup

```{r}
library("AER")
library("ggplot2")
library("dplyr")
library("knitr")
```

# dataframe物件

在這裡$\beta_1=5$,接著下是表示：
$$y=\beta_1*x_6$$

```{r}
data("Journals")
```


> Journal這個dataframe的結構(structure)是什麼？有幾個變數？每個變數物件的類別(class)又是什麼？


```{r}
str(Journals) #雖然按一下右邊藍色向下的箭頭 就能看到資料 但也能用"str()"來看資料的結構
```
```{r}
#我只想看某種特定的變數，此時我有兩種取出他的方式：(1)錢號→用這個比較好，因為rstudio會主動提醒我有哪些東西(2)
Journals$citations
```
```{r}
str(Journals$title)
```
```{r}
class(Journals$title)
```
```{r}
class(Journals$publisher)
```
```{r}
Journals$publisher<-as.character(Journals$publisher)
#若我引入的變數類別有誤、或是我希望它變成其他類別，我可用 objectName<-as.{theClassYouWant}(objectName)此時我會發現 右邊欄位的類別已變成我想要的類別,
```

```{r}
Journals$publisher<-as.factor(Journals$publisher)
```

```{r}
a<-"a"
```

```{r} 
#若我想看a現在被當作什麼，我就可以用str(a)來查一下
str(a)
```
變數可以有很多種類型 
此處的 chr "a" 中的chr是其中一類,是CHARACTER的意思。 

現在有兩個物件：一個為JOURNAL,一個為a
若我想知道物件的內容，方法(1)可直接在這裡呼叫 
                      方法(2)，直接點他就會有資料跳出來

```{r}
Journals
```

```{r}
a
```

```{r}
"Journals"
'Journals'
#雙引號""或單引號''→我要創造一個value而這個Value的內容是一個character
```

```{r}
`Journals`
#但若是用頓點``→就會顯示資料
```

```{r}
`this is a new object`<-"a"
```

```{r}
`this is a new object`
```
```{r}
ThisIsANewObject<-`a`
```

```{r}
姓名<-"李欣怡"
```



> 找出Journal資料的詳細說明。


# 資料處理：產生新變數 dplyr::mutate

$$citeprice=\frac{price}{citation}$$

```{r traditional mutate}
#傳統的寫法
Journals$citeprice<- Journals$price/Journals$citations
#此時會發現 右邊欄位出現citeprice 類別是num(numaric class 因為不是整數) 變數數目從原本的10→11
```

```{r mutate}
mutate(Journals,citeprice=price/citations)
#用此方法就不用像上面的traditional mutate打很多次journal
```
```{r transmute}
transmute(Journals, citeprice=price/citations)
#transmute只會出現我要的那個變數
```
```{r}
data("Journals")
#重新呼叫一次這份資料 看變數 數目的變動(變數數目還原為10)
```

```{r}
mutate(Journals, citeprice=price/citations)
#此時會發現 變數數目仍為10。
#在r裡面當我們想將某個新的物件存下來，需要用到箭頭"->"  
```
```{r mutate put in somewhere}
mutate(Journals, citeprice=price/citations)->Journals
#若想在原本的Journals內增加的話 就"->Journals"，則此時變數數量從10→11
#箭頭反過來謝也是一樣的
Journals<-mutate(Journals, citeprice=price/citations)
```

```{r}
Journals<- dplyr::mutate(Journals, citeprice=price/citations)
#有時會需要加註namespace 表示這需要在某個特定環境下被執行(不常出現~但有時還是有可能會用到)
```

```{r}
data("Journals")
```


```{r ch2-summary, results='hide'}
#講義上的
Journals %>% mutate(citeprice=price/citations) -> journals  
summary(journals)

```

##0313
##幾乎所有第一個進去的都要是 data frame → mutate(data,...)
##點點點可為欲加入的新變數

```{r}
#所以若follow上述mutate的規定 182-187應為
mutate(Journals,citeprice=price/citations)->journals
#data frame in, data frame out (Journals→journals)：一定要利用箭頭->存入 否則產生的新變數無用

#"pipe expression"：用pipe寫法，我的data frame(Journals)是可以拿出來的，pipe(%>%)後面接 我要做的動作。

#R：只要是未完成的指令皆可隨意換行

Journals %>%
  mutate(
    citeprice=price/citations
    )->
  journals

```



# 因果問句

> 期刊的價格(citeprice，平均文獻引用價格)如何影響其圖書館訂閱量(subs)? 

```{r ols-paircorr-r, echo=TRUE}

```


```{r ols-paircorr2-r}

```

> 為什麼取log後，兩者的相關度變高？它表示兩個變數變得更不獨立嗎？

# 效應評估

> 單純比較不同「期刊價格」(citeprice)的期刊所獨得的圖書館「訂閱數」(subs)變化並無法反應真正的「期刊價格」效應，原因是「立足點」並不與「期刊價格」獨立。

> 這裡「立足點」指得是什麼？


# 進階關連分析

數值變數v.s.數值變數

```{r ols-paircoor3-r, results='hide'}


```

> 期刊越重要，其引用次數越高，因此高引用次數的期刊，你認為它在「低價格下的訂閱數」（立足點）會比較高還是低？

> 承上題，單純比較「期刊引用單價」高低間的「訂閱數量」差別，所估算出來的價格效果以絕對值來看會高估、還是低估？為什麼？

# 複迴歸模型

```{r}


```

## 模型比較

```{r ols-comp-r, results='hide', warning=FALSE}

```
