---
title: "R for OLS"
author: "姓名"
date: "3/6/2019"
output: 
  html_document: 
    toc: true
    toc_depth: 3
    number_sections: true
    toc_float:
      collapsed: true
      smooth_scroll: false
    code_folding: hide
---

```{r setup, include=FALSE}
knitr::opts_chunk$set(echo = TRUE, message = F)
```

```{r}
x<-3
```

```{r my first code}
a<-2+x
```

# 參考資料

  * [dplyr minicourse, 陳柏銘](https://bookdown.org/PoMingChen/Dplyr_minicourse/)
  
  * R magrittr 套件：在 R 中使用管線（Pipe）處理資料流 - G. T. Wang. (2016). G. T. Wang. Retrieved 5 March 2019, from https://blog.gtwang.org/r/r-pipes-magrittr-package/

a+2會等於 `r a+2`.#頓號r頓號→可在文字間穿插程式

# setup

```{r}
library("AER")
library("ggplot2")
library("dplyr")
library("knitr")
```

# dataframe物件

在這裡$\beta_1=5$,接著下是表示：
$$y=\beta_1*x_6$$

```{r}
data("Journals")
```


> Journal這個dataframe的結構(structure)是什麼？有幾個變數？每個變數物件的類別(class)又是什麼？


```{r}
str(Journals) #雖然按一下右邊藍色向下的箭頭 就能看到資料 但也能用"str()"來看資料的結構
```
```{r}
#我只想看某種特定的變數，此時我有兩種取出他的方式：(1)錢號→用這個比較好，因為rstudio會主動提醒我有哪些東西(2)
Journals$citations
```
```{r}
str(Journals$title)
```
```{r}
class(Journals$title)
```
```{r}
class(Journals$publisher)
```
```{r}
Journals$publisher<-as.character(Journals$publisher)
#若我引入的變數類別有誤、或是我希望它變成其他類別，我可用 objectName<-as.{theClassYouWant}(objectName)此時我會發現 右邊欄位的類別已變成我想要的類別,
```

```{r}
Journals$publisher<-as.factor(Journals$publisher)
```

```{r}
a<-"a"
```

```{r} 
#若我想看a現在被當作什麼，我就可以用str(a)來查一下
str(a)
```
變數可以有很多種類型 
此處的 chr "a" 中的chr是其中一類,是CHARACTER的意思。 

現在有兩個物件：一個為JOURNAL,一個為a
若我想知道物件的內容，方法(1)可直接在這裡呼叫 
                      方法(2)，直接點他就會有資料跳出來

```{r}
Journals
```

```{r}
a
```

```{r}
"Journals"
'Journals'
#雙引號""或單引號''→我要創造一個value而這個Value的內容是一個character
```

```{r}
`Journals`
#但若是用頓點``→就會顯示資料
```

```{r}
`this is a new object`<-"a"
```

```{r}
`this is a new object`
```
```{r}
ThisIsANewObject<-`a`
```

```{r}
姓名<-"李欣怡"
```



> 找出Journal資料的詳細說明。


# 資料處理：產生新變數 dplyr::mutate

$$citeprice=\frac{price}{citation}$$

```{r traditional mutate}
#傳統的寫法
Journals$citeprice<- Journals$price/Journals$citations
#此時會發現 右邊欄位出現citeprice 類別是num(numaric class 因為不是整數) 變數數目從原本的10→11
```

```{r mutate}
mutate(Journals,citeprice=price/citations)
#用此方法就不用像上面的traditional mutate打很多次journal
```
```{r transmute}
transmute(Journals, citeprice=price/citations)
#transmute只會出現我要的那個變數
```
```{r}
data("Journals")
#重新呼叫一次這份資料 看變數 數目的變動(變數數目還原為10)
```

```{r}
mutate(Journals, citeprice=price/citations)
#此時會發現 變數數目仍為10。
#在r裡面當我們想將某個新的物件存下來，需要用到箭頭"->"  
```
```{r mutate put in somewhere}
mutate(Journals, citeprice=price/citations)->Journals
#若想在原本的Journals內增加的話 就"->Journals"，則此時變數數量從10→11
#箭頭反過來謝也是一樣的
Journals<-mutate(Journals, citeprice=price/citations)
```

```{r}
Journals<- dplyr::mutate(Journals, citeprice=price/citations)
#有時會需要加註namespace 表示這需要在某個特定環境下被執行(不常出現~但有時還是有可能會用到)
```

```{r}
data("Journals")
```


```{r ch2-summary, results='hide'}
#講義上的
Journals %>% mutate(citeprice=price/citations) -> journals  
summary(journals)

```

##0313
##幾乎所有第一個進去的都要是 data frame → mutate(data,...)
##點點點可為欲加入的新變數

```{r}
#所以若follow上述mutate的規定 182-187應為
mutate(
  Journals,citeprice=price/citations
  )->
  journals
#data frame in, data frame out (Journals→journals)：一定要利用箭頭->存入 否則產生的新變數無用

#"pipe expression"：用pipe寫法，我的data frame(Journals)是可以拿出來的，pipe(%>%)後面接 我要做的動作。

#R：只要是未完成的指令皆可隨意換行
#可以練習斷行，但自己習慣如何分段
Journals %>%
  mutate(
    citeprice=price/citations
    )->
  journals

```



# 因果問句

> 期刊的價格(citeprice，平均文獻引用價格)如何影響其圖書館訂閱量(subs)? 

通常在做估算之前會先看變數與變數之間的關係

```{r ols-paircorr-r, echo=TRUE}
#此處會用到心理學的一個套件 psych，下面的pairs.panels則是做成對變數關聯性的東西(幫我畫圖以及計算correlation)
library(psych)
journals %>%
  select(citeprice, subs)%>%
  pairs.panels()
#今天我想知道select的用法，可以於下方的視窗輸入 ?dyplyr::select(?→想知道，dyplyr::→指定這個環靜下的select,不指定的話會有太多select)
#pairs.panels是屬於psych中的一個function
```
利用 ?psych::pairs.panels 

```{r trad PP}
# traditional usage:(此處自行設定tempDF=temporary Data Frame)
#產生的新變數一定要存起來，然後才能放到下一個FUNCTION裡面使用
select(journals, citeprice, subs)->
  tempDF
pairs.panels(tempDF)
```
```{r pipe PP}
# pipe expression:我要用journals這個data frame, 選出兩個變數之後存起來,再拿出來用.利用pairs.panels()這個功能畫出兩個變數間的圖與他們的分布
journals %>%
  select(
    citeprice, subs
  )->
  tempDF
tempDF %>%
  pairs.panels()
```
使用pipe的好處就是 能一直接續下去,只要前一段產生的output是下一段的第一個input,就可不用特別存,見下式:
```{r}
journals %>%
  select(
    citeprice, subs
    ) %>%
  pairs.panels()
```
X:citeprice Y:subs
●紅點為各自平均的位置
  紅色無母數線→E(Y|X)
●斜率:每點與中心紅點的連線斜率的權重加總/加權平均 →此為我看到的$\hat{ols}$
斜率本來就是要離散才看得出來斜率,所以會發現X的離散度越大,$\hat{\beta}$的standard error就越小
●看"資料的分配"是很重要的：
x,y資料皆右偏,表示資料點都密集地集中在左邊,但x,y的mean卻不會在密集處,因為兩者皆為右尾,右尾有一個很大的值。
ols公式 是選擇mean為中心點計算斜率，但由此利可知中心點/mean不見得是集中趨勢.

citeprice資料:左邊集中的資料可能都是便宜的期刊的價錢,右邊剛好出現某些特別貴的期刊的價錢
所以觀察資料時,若發現mean並非中間趨勢時,就需特別注意

此處無論是citeprice 或subs,兩者的集中趨勢皆無法用mean來表示,所以若用mean來直接計算ols並非一個好方法

若變數是右偏且恆正,取log能讓資料變得較集中趨勢

```{r ols-paircorr2-r}
journals %>%
  select(citeprice,subs) %>%
  mutate_all(log) %>%
  pairs.panels()
#?dplyr::mutate_all→mutate(.tbl,.funs,.....)出現兩個代表一定要放這兩個(dataframe,function);而mutate_all就是對所有的變數做改變
```
取完log後的資料,已明顯變得較集中趨勢,於是就可利用這資料跑ols

> 為什麼取log後，兩者的相關度變高？它表示兩個變數變得更不獨立嗎？

取log後的相關系數變高，並不表示兩遍數間的相關度變高，兩者間的關聯性始終如一。取log後是看兩者間的"線性關聯度"有多強,取log前很不線性，所以不會稱為線性關聯，頂多稱為關聯。

!!上禮拜課堂中提到過的變數X並非連續型的，是一種dummy variable 間斷型的變數。但間段根連續是沒有差別的，可用同種想法去想。

##0320

# 效應評估

> 單純比較不同「期刊價格」(citeprice)的期刊所獨得的圖書館「訂閱數」(subs)變化並無法反應真正的「期刊價格」效應，原因是「立足點」並不與「期刊價格」獨立。

當解釋變數並非直接代表沒有受試的DUMMY VARIABLE(只有0或1的可能值)，
可以用以下的間斷例子來思考回歸模型係數的涵義：

假設$P_i$就只有高價($P_H$)及低價($P_L$)兩種，$Y_{Hi},Y_{Li}$分別代表期刊$i$在高價及低價的訂閱量，我們觀察到的定量只會是$Y_{Hi},Y_{Li}$其中一個，我們可以將$Y_i$與$P_i$寫成如下的效應關係：(#\：左上右下的斜線)

$$Y_i=Y_{Li}+\frac{Y_{Hi}-Y_{Li}}{P_H-P_L}(P_i-P_L)$$
若假設價格對每個期刊帶來的單位變化固定，即:
$$\frac{Y_{Hi}-Y_{Li}}{P_H-P_L}=\beta_1^*$$
則$$Y_i=Y_{Li}+\beta_1^*(P_i-P_L)$$

> 這裡「立足點」指得是什麼？
       
  低價格下的訂閱數(包含高價格期刊若採低價格的訂閱情境)

# 進階關連分析

數值變數v.s.數值變數

```{r ols-paircoor3-r, results='hide'}


```

> 期刊越重要，其引用次數越高，因此高引用次數的期刊，你認為它在「低價格下的訂閱數」（立足點）會比較高還是低？

> 承上題，單純比較「期刊引用單價」高低間的「訂閱數量」差別，所估算出來的價格效果以絕對值來看會高估、還是低估？為什麼？

# 複迴歸模型
?lm→lm(formula, data,...,method="qr",....)其中有等號的可忽略，可不理會 但必要時還是要自行看一下default("=");
看Argument
formula→regression model;subset→optional表示可自己決定要不要給

▲在R裡面，"=="可用來判斷符不符合某個條件；但若遇到 NA(Not Available)時要特別注意，一定要用is.na()去處理：
```{r}
a<-NA #假設今天有個值剛好是NA，我不想要這個值進來
```

```{r}
is.na(a) #則我一定要用is.na()來判斷他。顯示TRUE 表示a is not available
```
```{r}
a=="NA" #不能用"a是否=NA"，因為a本身的內容是NA(去除資料)，所以一個不知道是什麼東西的東西(a)，也是有可能等於NA這個字串或別的，因此R給我的答案也會是NA
```

```{r lm traditional}
lm(log(subs)~log(citeprice),data=journals) #~→回歸模型中的"等號"
```

```{r lm pipe1}
log(subs)~log(citeprice) %>%
  lm(data=journals)
```
```{r lm pipe2}
journals %>% 
  lm(log(subs)~log(citeprice),data=.)->
  model1

journals %>%
  lm(log(subs)~log(citeprice)+foundingyear,data=.)->
  model2

#除了condition在價格的變化，又加入了FY
```

## broom
→分析工具，省得在下方的視窗一個一個打ex)summary(model1)
  broom是為了串接dplyr而寫的工具，所以出來的結構也是 data frame。只要是data frame 就能進行 mutate, select, filter...
  
  *tidy()
  *augment()
  *glance()
```{r broom}
library(broom)
```

```{r broom tidy}
tidy(model1)
#標準誤等
```
```{r broom augment}
augment(model1)
#有hat的在此,針對每個樣本點
```
```{r broom glance}
glance(model1)
#r square等等，整個model的診斷
```
```{r}
tidy(model2)
```

## 模型比較

*library(sandwich)→
*library(lmtest)
 library(stargazer)→只是為了產生一個好看的報表，暫時不管

```{r ols-comp-r, results='hide', warning=FALSE}
journals %>%
  lm(log(subs)~log(citeprice),data=.)->
  model1
journals %>%
  lm(log(subs)~log(citeprice)+foundingyear,data=.)->
  model2

library(sandwich)
library(lmtest)
library(stargazer)


#使用vcovHC函數來計算HC1型的異質變異（即橫斷面資料下的線性迴歸模型）
coeftest(model1, vcov. = vcovHC, type="HC1") -> model1_coeftest #此物件為矩陣
coeftest(model2, vcov. = vcovHC, type="HC1") -> model2_coeftest 
```

standard error原始作法:使用矩陣
!!!此處下了 results='asis'能使輸出為一個表格，其餘沒下的的皆為亂碼，可knit看看

```{r, results='asis'}
stargazer(model1, model2, 
          se=list(model1_coeftest[,"Std. Error"], model2_coeftest[,2]),
          type="html",
          align=TRUE)  
```
表格出來後


standard erroe: tidy1

```{r se**}
#亦可寫成
tidy(model1_coeftest)
tidy(model2_coeftest)
```
```{r **}
#存起來
tidy(model1_coeftest)-> model1CoeftestDF
tidy(model2_coeftest)-> model2CoeftestDF

stargazer(model1, model2, 
          se=list(
            model1CoeftestDF$std.error,
            model2CoeftestDF$std.error
            ),
          type="html",
          align=TRUE)   
```
standard error: tidy2
```{r}
stargazer(model1, model2, 
          se=list(
            tidy(model1_coeftest)$std.error,
            tidy(model2_coeftest)$std.error
            ),
          type="html",
          align=TRUE)       
```